【裁判字號】    98,交易,768
【裁判日期】    990601
【裁判案由】    過失傷害
【裁判全文】
臺灣臺中地方法院刑事判決             98年度交易字第768號
公  訴  人  臺灣臺中地方法院檢察署檢察官
被      告  甲○
上列被告因過失傷害案件，經檢察官提起公訴（98年度偵字第24
753號），本院判決如下：
    主    文
甲○犯過失傷害罪，處有期徒刑參月，如易科罰金，以新臺幣壹
仟元折算壹日。
    犯罪事實
一、甲○於民國98年4月24日下午，駕駛車牌號碼3100-RR號自用
    小客車，沿臺中市○區○○街由臺中路往大智路方向行駛，
    同日17時20分許，行經信義街與大勇街無號誌交岔路口時，
    理應注意汽車行駛至無號誌之交岔路口時，應減速慢行，作
    隨時停車之準備，而依當時情形，並無不能注意之情事，竟
    疏未注意及此，未留意交岔路口車輛之動態，貿然前行，適
    有乙○○所騎乘車牌號碼BWJ-550號機車，沿大勇路由復興
    路往忠孝路方向行經該路口，亦疏未注意行經無號誌路口左
    方車應暫停讓右方車先行，2車致而發生碰撞，乙○○因此
    人車倒地，受有第五及第六胸椎壓迫性骨折及第七、八、九
    脊椎尾凸骨折、左側第九及第十肋骨閉鎖性骨折、背挫傷、
    胸壁挫傷、右肩部挫傷等傷害。
二、案經乙○○向臺灣臺中地方法院檢察署檢察官告訴後由檢察
    官偵查起訴。
    理由
一、本案檢察官、被告甲○未就卷內證據資料之證據能力有所爭
    執，且迄於言詞辯論終結前，均未主張有刑事訴訟法第159
    條第1項不得為證據之情形，是應認已同意卷內證據均得作
    為證據，且經本院審酌後，認無不適當之情形，應認本案調
    查之卷內證據均有證據能力，合先敘明。
二、前揭犯罪事實，業據被告甲○坦承不諱，核與證人即告訴人
    乙○○於警訊所述情節相符，並有道路交通事故現場圖、道
    路交通事故調查報告表（一）、（二）、道路交通事故補充
    資料、臺中市○○○道路交通事故初步分析研判表、仁愛醫
    療財團法人大里仁愛醫院診斷證明書、照片14張、乙○○仁
    愛醫療財團法人大里仁愛醫院、澄清綜合醫院、國軍臺中總
    醫院病歷資料附卷可稽。
三、按汽車行經無號誌交岔路口時，應減速慢行，作隨時停車之
    準備，道路交通規則第93條第1項第2款定有明文，被告駕駛
    車輛自應注意上開規定。本件車禍發生當時天候晴，日間有
    自然光線，柏油路面、無障礙物，視距良好，良好等情，此
    有前揭道路交通事故調查報告表在卷可稽，而肇事路口並未
    設置交通號誌，此亦有前揭現場照片可稽，被告對此自應有
    認識，且並無不能注意之情事，詎被告竟疏未注意，其顯已
    違背上揭注意義務甚明。而告訴人乙○○因本件車禍，受有
    第五及第六胸椎壓迫性骨折及第七、八、九脊椎尾凸骨折、
    左側第九及第十肋骨閉鎖性骨折、背挫傷、胸壁挫傷、右肩
    部挫傷等傷害，此亦有前開病歷資料、診斷證明書在卷可稽
    ，依一般行車經驗，告訴人受傷結果之發生非基於反常之因
    果歷程，告訴人前揭受傷結果的發生與被告前揭注意義務之
    違反，具相當因果關係，堪可認定。綜上所述，本案事證明
    確，被告過失傷害犯行堪以認定。
四、查告訴人雖陳述自己身體劇痛整日臥病無法自由行動等情，
    然此病症屬主觀性的陳述，且疼痛亦係主觀的感覺，學理上
    難以使用客觀的數據評估，而據仁愛醫療財團法人大里仁愛
    醫院說明，告訴人症狀未改善，應可考慮生理狀況改善，但
    心理創傷尚未復原之情形，此有該院99年4月22日仁總字第0
    99040074號函附卷可稽，是告訴人所受傷害，應未達於刑法
    所稱之「重傷」情形，亦可認定。因此核被告甲○所為，係
    犯刑法第284條第1項前段之過失傷害罪。被告於肇事後犯罪
    未發覺前，向到場處理事故之員警陳明自己係肇事者及陳述
    肇事經過，有臺中市○○○道路交通事故肇事人自首情形紀
    錄表1份在卷可稽，被告係對於未發覺之罪自首而接受裁判
    ，爰依刑法第62條前段之規定減輕其刑。爰審酌被告前未有
    任何經法院判處有期徒刑確定之不良紀錄，此有台灣高等法
    院被告全國前案紀錄表一份在卷可稽，告訴人所受傷勢雖未
    達於刑法重傷之程度，但身心俱受影響，被告犯罪後坦承犯
    行，告訴人亦與有過失，且被告犯罪後未能與告訴人和解等
    一切情狀，量處如主文所示之刑，並諭知易科罰金之折算標
    準。
據上論斷，應依刑事訴訟法第299條第1項前段，刑法第284條第1
項前段、第62條前段、第41條第1項前段，刑法施行法第1條之1
，判決如主文。
本案經檢察官丙○○到庭執行職務。
中    華    民    國    99    年    6     月    1     日
                  刑事第八庭    法  官  劉國賓
以上正本證明與原本無異。
如不服本判決應於收受判決後10日內向本院提出上訴書狀，並應
敘述具體理由；其未敘述上訴理由者，應於上訴期間屆滿後20日
內向本院補提理由書（均須按他造當事人之人數附繕本）「切勿
逕送上級法院」。
                                書記官  張隆成
中    華    民    國    99    年    6     月    1     日
附錄論罪科刑法條
中華民國刑法第284條
（過失傷害罪）
因過失傷害人者，處 6 月以下有期徒刑、拘役或 5 百元以下罰
金，致重傷者，處 1 年以下有期徒刑、拘役或 5 百元以下罰金
。
從事業務之人，因業務上之過失傷害人者，處 1 年以下有期徒
刑、拘役或 1 千元以下罰金，致重傷者，處 3 年以下有期徒刑
、拘役或 2 千元以下罰金。

司法院資訊處製作；財團法人民間司法改革基金會備份。
